# 联合营公司转为并表公司之后，内部交易处理问题

提问人：hbwgh 时间：2022-10-12 10:07:39
陈版主好，请问一个关于内部交易的问题：如果一个公司之前是联合营公司， 630 之后变为并表公司，那么对于1-6月份发生的内部交易是不是仍然按照顺逆流交易抵消，变为并表公司之后的内部交易按照并表公司之间内部交易抵消？另外如果以前年度作为联合营公司时，未实现的部分，是不是仍然按照顺逆流原则确认实现。谢谢您

回答人：chenyiwei
参考：《中审众环研究 2020 》之“问题3-2-76（合营企业变为子公司后对前期顺流交易的合并抵销处理）”、“问题3-2-77（分步交易实现非同一控制下企业合并中，对购买日前逆流交易未实现损益的抵销处理）”。